【裁判字號】    99,易,699
【裁判日期】    991230
【裁判案由】    竊盜
【裁判全文】
臺灣嘉義地方法院刑事判決               99年度易字第699號
公  訴  人  臺灣嘉義地方法院檢察署檢察官
被      告  許素珠
上列被告因竊盜案件，經檢察官聲請簡易判決處刑（聲請簡易判
決處刑案號：99年度調偵字第129 號），本院改依通常程序審理
，判決如下：
    主    文
許素珠犯竊盜罪，處拘役貳拾日，如易科罰金，以新臺幣壹仟元
折算壹日。
    犯 罪 事 實
一、許素珠意圖為自己不法之所有，於民國99年2 月22日上午10
    時許，徒手竊取黃進宏及盧繡麗位於嘉義市○區○○街49巷
    5號住處之鋁門1扇得手後，置於其位於嘉義市○區○○街51
    號住處前。嗣因王志璿見許素珠徒手搬移上開鋁門行向其住
    家方向，遂電告黃進宏，再由黃進宏之配偶盧繡麗報警始查
    悉上情。
二、案經盧繡麗訴由嘉義市政府警察局第二分局報告臺灣嘉義地
    方法院檢察官偵查起訴。
    理    由
一、按被告以外之人於審判外之言詞或書面陳述，除法律有規定
    者外，不得作為證據；而於偵查中向檢察官所為之陳述，除
    顯有不可信之情況者外，得為證據；被告以外之人於審判外
    之陳述，經當事人於審判程序同意作為證據，法院審酌該言
    詞陳述或書面陳述作成時之情況，認為適當者，亦得為證據
    ；刑事訴訟法第159條第1項、第159條之1第2項、第159條之
    5第1項分別定有明文。查本案被告許素珠對於卷附各傳聞證
    據於本院審理程序逐一提示予被告表示意見，被告均未於言
    詞辯論結前聲明異議。經審酌上開證據資料製作時之情況，
    並無違法不當之瑕疵，以之作為證據應屬適當，且被告於程
    序上之彈劾詰問權利已受保障等情，而認卷附各傳聞證據合
    於刑事訴訟法第159條之5規定，因而具證據能力。
二、訊據被告固不否認於99年2 月22日上午10時許，徒手搬走黃
    進宏位於嘉義市○區○○街49巷5號之門1扇，惟矢口否認有
    何竊盜犯行，辯以上址因發生火災，為防止閒雜人等出入，
    始將該門扇置於巷口云云。經查：
  (一)被告於前揭時間，徒手搬移黃進宏及盧繡麗位於嘉義市○區
    ○○街49巷5號住處之鋁門1扇等事實，業經證人王志璿審理
    中證稱：99年2月22日上午10時許，在嘉義市○○街49巷1號
    前，親見被告徒手搬移黃進宏住處之鋁門1 扇行向其住家方
    向，隨即電告黃進宏上開情事等語明確，復有證人即被害人
    黃進宏審理中證稱：案發當日接獲王志璿電話後，返家察看
    即發現其住家鋁門1 扇置於被告家門口牆壁旁等語翔實（見
    本院卷第24-27、28-30頁），亦有證人即被害人盧繡麗偵查
    中證述：經住居於蘭井街49巷1號之鄰居告知被告偷走鋁門1
    扇，返家即發現該鋁門置於被告家門口等語為佐（見99年度
    偵字第2349號偵卷第11頁），並有贓物認領保管單、照片7
    張及警員黃正哲製作之現場位置圖在卷可憑（見警卷第12-1
    3頁、本院99年度嘉簡字第691 號第9-1頁）。被告辯以搬移
    之門扇非鋁門而為紗門，欲彈劾上開證人證述不實，惟查，
    證人盧繡麗報案後，經警受理並取回鋁門1 扇，業有贓物認
    領保管單為證，復觀之警員至現場拍攝之照片中，門扇材質
    為鋁門，故上開證人證述憑信性洵堪可採。且被告於警詢中
    亦自承將鋁製大門搬到自家等語（見警卷第12-13、2頁），
    足證被告搬移之門扇材質為鋁製屬實。
  (二)觀之上開照片及現場位置圖所示，被告置放鋁門之位置係在
    其51號住宅旁緊鄰49巷巷口之牆壁，並與其門前騎樓置放物
    品相鄰，且與證人黃進宏住宅已相隔4 間住宅之距離，足認
    客觀上，被告已破壞他人持有及所有狀態，並已建立自己持
    有及所有之狀態。被告並自承該物為證人黃進宏所有，是其
    明知為他人所有之物，仍搬至其住宅並與自己所有之物一同
    堆放，亦徵主觀上，被告確有不法所有意圖。綜上，本案事
    證明確，被告犯行，應堪認定。
  (三)被告雖以蘭井街49巷因發生火災，為防止閒雜人等出入，始
    將該鋁門置於巷口云云，惟觀之上開現場照片，該鋁門係直
    立方式豎立於被告住宅牆壁，該巷口尚可容納2 人併肩站立
    ，他人仍可進出該巷口，顯然無法阻擋閒雜人等進入灼然甚
    明。苟被告有意阻止他人進入，即非以直立方式置放該鋁門
    ，況亦有其他物品可資替代，又或以繩線方式阻擋；再者，
    火災發生時間為99年2月14日，距被告同月22 日竊取時間已
    相隔8 日，苟為預防閒雜人等出入，衡情應於火災發生後旋
    即為之，而非相隔多日後始為之，況被告住宅並非在巷內，
    他人是否進出與被告何干？綜上，被告前揭所辯，要難採信
    。
三、核被告所為，係犯刑法第320條第1項竊盜罪。爰審酌被告前
    於98年間因傷害罪，經本院判處拘役40日，有臺灣高等法院
    被告前案紀錄表附卷可稽，被告貪圖小利竊取火災現場之物
    實有可議，惟被告竊取手段平和，又被竊鋁門據證人盧繡麗
    稱價值約新臺幣（下同）6,000 元，且其上玻璃已破損，因
    火災致其價值益為貶損，是本案侵害法益程度尚非重大，另
    酌以被告高中畢業學歷，現以賣菜、回收為生，未婚等生活
    家庭狀況，且患有精神官能性憂鬱症，長期至門診追蹤治療
    ，有其財團法人天主教聖馬爾定醫院診斷證明書附卷可憑（
    見本院99年度嘉簡字第24頁）等一切情狀，量處如主文所示
    之刑，並諭知易科罰金之折算標準。
據上論斷，應依刑事訴訟法第452條、第299條第1 項前段，刑法
第320條第1項、第41條第1項，刑法施行法第1條之1 第1項、第2
項前段，判決如主文。
本案經檢察官邱美英到庭執行職務。
中    華    民    國    99    年    12    月    30    日
                  刑事第五庭    法  官  傅曉瑄
以上正本證明與原本無異。
如不服本判決應於收受判決後10日內向本院提出上訴書狀，並應
敘述具體理由；其未敘述上訴理由者，應於上訴期間屆滿後20日
內向本院補提理由書（均須按他造當事人之人數附繕本）「切勿
逕送上級法院」。告訴人或被害人如對於本判決不服者，應具備
理由請求檢察官上訴，其上訴期間之計算係以檢察官收受判決正
本之日期為準。
中    華    民    國    99    年    12    月    30    日
                                書記官  陳意婷
附錄本判決論罪之法條：
刑法第320條第1項
意圖為自己或第三人不法之所有，而竊取他人之動產者，為竊盜
罪，處5  年以下有期徒刑、拘役或 5 百元以下罰金。

司法院資訊處製作；財團法人民間司法改革基金會備份。
